【裁判字號】    98,易,1056
【裁判日期】    981030
【裁判案由】    竊盜
【裁判全文】
臺灣彰化地方法院刑事判決              98年度易字第1056號
公  訴  人  臺灣彰化地方法院檢察署檢察官
被      告  丙○○
                    （另案在臺灣彰化監獄執行中）
上列被告因竊盜案件，經檢察官提起公訴（98年度偵字第7695號
），本院判決如下：
    主  文
丙○○竊盜，累犯，處有期徒刑陸月，如易科罰金，以新臺幣壹
仟元折算壹日。
    犯罪事實
一、丙○○曾因違反廢棄物清理法案件，經臺灣雲林地方法院以
    91年度訴緝字第25號判決判處有期徒刑1 年2 月確定。又因
    恐嚇案件，經本院以91年度易緝字第63號判決判處有期徒刑
    5 月確定。另因違反廢棄物清理法案件，經臺灣臺中地方法
    院以91年度訴緝字第547 號判決判處有期徒刑1 年10月確定
    。復因竊盜案件，經臺灣臺中地方法院以91年度易緝字第54
    8 號判決判處有期徒刑8 月確定。又因竊盜案件，經臺灣臺
    中地方法以91年度沙簡字第548 號判決判處有期徒刑5 月確
    定。復因詐欺案件，經臺灣臺中地方法院以93年度金訴字第
    93號判決判處有期徒刑5 月確定。又因偽造文書案件，經臺
    灣臺中地方法院以94年度訴字第508 號判決判處有期徒刑5
    月確定，上開案件嗣經定應執行刑為有期徒刑4 年10月確定
    ，甫於民國95年10月20日縮短刑期假釋出監付保護管束，迄
    96年6 月16日縮刑期滿未經撤銷假釋而視為執行完畢。詎其
    竟不知悔改，於96年10月21日晚上6 時50分許，在臺中市南
    屯區○○○路豐樂公園旁，見甲○○所有車牌號碼SF-506號
    自用大貨車停放該處，且車鑰匙忘掉拔下，因缺錢花用，竟
    基於意圖為自己不法所有之竊盜犯意，開啟未上鎖之車門，
    進入車內啟動電門，而竊取該自用大貨車，得手後，供己代
    步使用。嗣於其後某日，售予知情之乙○○（所犯贓物部分
    ，業經臺灣臺中地方法院以97年度訴字第3094號判處有期徒
    刑7 月確定在案），乙○○並改懸掛150-SX號之車牌二面於
    其上。嗣於97年6 月3 日上午10時15分許，經警持臺灣臺中
    地方法院核發之搜索票搜索臺中縣烏日鄉○○路○ 段166 號
    鐵皮屋，因而尋獲前述已改懸掛150-SX號車牌之車牌號碼
    SF-506號自用大貨車，經依乙○○供述始循線查獲上情。
二、案經臺灣臺中地方法院檢察署檢察官呈請臺灣高等法院臺中
    分院檢察署檢察長核轉臺灣彰化地方法院檢察署檢察官偵查
    暨自動簽分偵查起訴。
    理  由
一、按被告以外之人於審判外之言詞或書面陳述，除法律有規定
    者外，不得作為證據，刑事訴訟法第159 條固定有明文，惟
    被告以外之人於審判外之陳述，雖不符同法第159 條之1 至
    之4 規定，而經當事人於審判程序同意作為證據，法院審酌
    該言詞陳述或書面陳述作成時之情況，認為適當者，亦得為
    證據；又當事人、代理人或辯護人於法院調查證據時，知有
    第159 條第1 項不得為證據之情形，而未於言詞辯論終結前
    聲明異議者，視為有前項之同意，同法第159 條之5 亦定有
    明文。查下列供述及非供述證據之證據能力，被告及檢察官
    於本院準備程序時均表示無意見，同意作為證據，且於本院
    審理中調查證據時，知有刑事訴訟法第159 條第1 項不得為
    證據之情形，亦未於言詞辯論終結前聲明異議，且本院審酌
    該等證據作成之客觀情況均無不當，並無不宜作為證據之情
    事，依刑事訴訟法第159 條之5 之規定，認均具有證據能力
    ，先予敘明。
二、上開犯罪事實，業經被告丙○○於本院審理時坦承不諱（詳
    本院98年10月22日審判筆錄第10頁至第11頁），並經證人乙
    ○○於偵訊及本院審理時證述車牌號碼SF-506號自用大貨車
    確係向被告購買等情在卷（詳臺灣臺中地方法院檢察署97年
    度他字第1079號偵查卷宗第163 頁至第164 頁、第168 頁、
    98年度他字第584 號偵查卷宗第39頁至第40頁、臺灣彰化地
    方法院檢察署98年度他字第405 號偵查卷宗第17頁至第18頁
    、本院98年10月22日審判筆錄第5 頁至第7 頁），復經被害
    人甲○○於警詢中證述明確（詳臺灣彰化地方法院檢察署98
    年度他字第405 號偵查卷宗第72頁），且有其出具之贓物認
    領保管單1 紙在卷可稽（詳臺灣彰化地方法院檢察署98年度
    他字第405 號偵查卷宗第72頁），足徵被告之自白確與事實
    相符。本件事證明確，被告竊盜之犯行，應堪認定。
三、核被告所為，係犯刑法第320 條第1 項之竊盜罪。第查，被
    告曾因違反廢棄物清理法案件，經臺灣雲林地方法院以91年
    度訴緝字第25號判決判處有期徒刑1 年2 月確定。又因恐嚇
    案件，經本院以91年度易緝字第63號判決判處有期徒刑5 月
    確定。另因違反廢棄物清理法案件，經臺灣臺中地方法院以
    91年度訴緝字第547 號判決判處有期徒刑1 年10月確定。復
    因竊盜案件，經臺灣臺中地方法院以91年度易緝字第548 號
    判決判處有期徒刑8 月確定。又因竊盜案件，經臺灣臺中地
    方法以91年度沙簡字第548 號判決判處有期徒刑5 月確定。
    復因詐欺案件，經臺灣臺中地方法院以93年度金訴字第93號
    判決判處有期徒刑5 月確定。又因偽造文書案件，經臺灣臺
    中地方法院以94年度訴字第508 號判決判處有期徒刑5 月確
    定，上開案件嗣經定應執行刑為有期徒刑4 年10月確定，甫
    於95年10月20日縮短刑期假釋出監付保護管束，迄96年6 月
    16日縮刑期滿未經撤銷假釋而視為執行完畢，有臺灣高等法
    院被告前案紀錄表在卷可按，其於受有期徒刑執行完畢，5
    年內故意再犯有期徒刑以上之本罪，為累犯，應依刑法第47
    條第1 項規定，加重其刑。爰審酌被告不思循正當途徑獲取
    所需，僅因缺錢花用，即任意竊取他人財物，不僅輕忽他人
    財產法益，亦破壞社會秩序，另考量其竊盜之手段、所得財
    物、對被害人所生損害，及其品行、生活狀況、智識程度，
    暨犯罪後坦承犯行，態度尚屬良好等一切情狀，量處如主文
    所示之刑，並諭知易科罰金之折算標準。
據上論斷，應依刑事訴訟法第284 條之1 、第299 條第1 項前段
，刑法第320 條第1 項、第47條第1 項，刑法施行法第1 條之1
，判決如主文。
本案經檢察官林依成到庭執行職務。
中    華    民    國    98    年    10    月    30    日
                  刑事第四庭  法  官  游秀雯
以上正本證明與原本無異。
如不服本判決應於收受判決後10日內向本院提出上訴書狀，並應
敘述具體理由。其未敘述上訴理由者，應於上訴期間屆滿後20日
內向本院補提理由書 (均須按他造當事人之人數附繕本)「 切勿
逕送上級法院」。
告訴人或被害人對於判決如有不服具備理由請求檢察官上訴者，
其上訴期間之計算係以檢察官收受判決正本之日期為準。
中    華    民    國    98    年    10    月    30    日
                              書記官  謝志鑫
附錄本案論罪科刑法條全文：
中華民國刑法第320條
意圖為自己或第三人不法之所有，而竊取他人之動產者，為竊盜
罪，處 5 年以下有期徒刑、拘役或 5 百元以下罰金。
意圖為自己或第三人不法之利益，而竊佔他人之不動產者，依前
項之規定處斷。
前二項之未遂犯罰之。


司法院資訊處製作；財團法人民間司法改革基金會備份。
